【裁判字號】    92,易,1465
【裁判日期】    920721
【裁判案由】    違反動產擔保交易法
【裁判全文】
臺灣高雄地方法院刑事判決                        九十二年度易字第一四六五號
    公  訴  人  臺灣高雄地方法院檢察署檢察官
    被      告  甲○○
右列被告因違反動產擔保交易法案件，經檢察官提起公訴（九十一年度偵字第一四五
八五號），本院判決如左：
    主  文
甲○○動產擔保交易之債務人，意圖不法之利益，將標的物遷移，致生損害於債權人
，累犯，處有期徒刑參月，如易科罰金，以參佰元（即新台幣玖佰元）折算壹日。
    事  實
一、甲○○曾於民國八十六年間因違反麻醉藥品管理條例案件，經本院於八十六年十
    一月七日，以八十六年度訴字第二七一八號判處有期徒刑六月確定，並於八十七
    年二月二十六日以易科罰金執行完畢；詎仍不知悔改，於九十年七月十四日，以
    動產擔保交易附條件買賣之方式，向聲寶股份有限公司（以下簡稱：聲寶公司）
    所屬岡山服務站購買為電視機（型號為ＳＣ二九ＦＤ二一號）、洗衣機（型號為
    ＥＳ一三五ＳＢＲ號）各一台，為動產擔保交易之債務人，約定總價金分別為新
    台幣（下同）三萬五千四百五十九元、二萬二千一百二十二元，均分十八期給付
    ，每月一期，頭期款分別給付二千三百零九元、一千七百二十二元，以後每期各
    給付款一千九百五十元、一千二百元，標的物存放地點均為高雄市○○路一五０
    三號之二，在價金未付清之前，標的物所有權仍屬於出賣人聲寶公司所有，買受
    人甲○○僅得依約占有使用，不得任意遷移、出賣、出質、移轉、抵押或為其他
    處分。詎甲○○在取得標的物之後，於九十年九月間，竟意圖為不法利益，僅付
    款二期後，即拒不付款，且在未通知聲寶公司並經聲寶公司同意之情形下，即擅
    自將前開標的物搬遷不知去向，足生損害於債權人聲寶公司。
二、案經聲寶公司訴由臺灣高雄地方法院檢察署檢察官偵查起訴。
    理  由
一、訊據被告甲○○對於其向告訴人聲寶公司以動產擔保交易附條件買賣之方式，購
    買上開電視機、洗衣機，分別僅繳納前二期分期款，且上開電視機、洗衣機自九
    十年九月間起即不在高雄市○○路一五０三號之二等情固坦承不諱，惟否認有何
    違反動產擔保交易之犯行存在，辯稱：因為當時我人因案執行，沒有在家，出來
    後東西就不見了，我想是朋友搬走的云云，惟右揭犯罪事實，業據告訴代理人乙
    ○○於警訊時指述明確。本件被告係於九十年十一月十五日入臺灣高雄看守所附
    設勒戒處所觀察勒戒，有本院法務部在監在押資料表附卷可稽，足見九十年九月
    間被告尚未進入勒戒處所；且被告於本院審理時亦自承：「（問：誰搬走了？）
    我不知道。、「（問：東西被搬走有無報案？）無。」、「（問：門窗有無被破
    壞？）沒有。應該沒有人有我的鑰匙。」等語（見本院九十二年七月二日審判筆
    錄），本件被告所住屋子門窗既未遭破壞之痕跡，且他人亦無被告屋子之鑰匙，
    則依社會一般之通念，第三人實無可能憑空進入被告屋內搬走上開電視機、洗衣
    機，是被告上開辯解顯係事後卸責之詞，不足採信。此外，復有附條件買賣契約
    書二紙在卷可證，事證明確，被告犯行應堪認定。
二、核被告所為，係犯動產擔保交易法第三十八條之動產擔保交易之債務人，意圖不
    法之利益，將標的物遷移，致生損害於債權人罪。又被告曾於八十六年間因違反
    麻醉藥品管理條例案件，經本院於八十六年十一月七日，以八十六年度訴字第二
    七一八號判處有期徒刑六月確定，並於八十七年二月二十六日以易科罰金執行完
    畢，有臺灣高等法院被告全國前案紀錄表、臺灣高雄地方法院檢察署刑案資料查
    註紀錄表附卷可稽，其於受有期徒刑之執行完畢後，五年內再犯有期徒刑以上之
    罪，為累犯，應依刑法第四十七條加重其刑。爰審酌被告有上開前科紀錄，有本
    院被告院內索引卡紀錄表、台灣高等法院被告全國前案紀錄表及刑案資料查註紀
    錄表各乙份在卷可按，素行不佳，而被告所貸之款項僅給付二期，旋即將該電視
    機、洗衣機遷移，其行徑自屬惡劣，且迄今仍未與告訴人達成和解，告訴人所生
    之損害應非輕微；另審酌本件係侵害財產法益之犯罪，告訴人既經徵信評估結果
    ，願意以動產擔保交易之方式借款予被告，自應相當程度承擔被告到期不履行之
    風險，此亦包含於其當初設定動產擔保時之設想範圍內，又被告於犯罪後仍否認
    犯行，犯後態度不佳等一切情狀，量處如主文所示之刑，並諭知易科罰金之折算
    標準。
三、據上論結，應依刑事訴訟法第二百九十九條第一項前段，動產擔保交易法第三十
    八條，刑法第十一條前段、第四十七條、第四十一條第一項，罰金罰鍰提高標準
    條例第一條前段、第二條，判決如主文。
中      華      民      國    九十二    年      七      月    二十一    日
                                  臺灣高雄地方法院刑事第七庭
                                      法  官  曾吉雄
右正本證明與原本無異。
如不服本判決，應於判決送達後十日內，向本院提出上訴狀。
                                      書記官   唐美玲
中    華    民    國    九十二    年       七   月        二十一        日
附錄本判決論罪之法條：
動產擔保交易法第三十八條
動產擔保交易之債務人，意圖不法之利益，將標的物遷移、出賣、出質、移轉、抵押
或為其他處分，致生損害於債權人者，處三年以下有期徒刑、拘役或科或併科六千元
以下之罰金。


司法院資訊處製作；財團法人民間司法改革基金會備份。
